臺灣高等法院臺中分院刑事判決
111年度上訴字第1336號
上  訴  人  臺灣南投地方檢察署檢察官  
被      告  林秀敏



            
上列上訴人因被告家庭暴力之傷害案件，不服臺灣南投地方法院
110年度訴字第195號，中華民國111年4月26日第一審判決（起訴
案號：臺灣南投地方檢察署110年度偵字第1919號），提起上訴
，本院判決如下：
    主  文
上訴駁回。
    理  由
一、本案經本院審理結果，認第一審判決被告林秀敏無罪並無不
    當，應予維持，並引用第一審判決書記載之理由（如附件）
    。
二、臺灣南投地方檢察署檢察官上訴意旨引據告訴人黃佩儀請求
    上訴狀載意旨略以：㈠被告辯稱告訴人黃佩儀所受傷勢為告
    訴人本身之蟹足腫，此部分業經告訴人於法院準備程序時否
    認，則關於告訴人於民國110年2月12日，前往埔基醫療財團
    法人埔里基督教醫院（下稱埔基醫院）就診，診斷書記載檢
    查結果「額頭紅、痛」部分，應函詢埔基醫院調取告訴人該
    次就診之全部病歷，並函詢埔基醫院，關於告訴人當日所受
    傷勢之成因為何？是否為蟹足腫或外力所為？原審判決逕以
    被告提供之錄影畫面截圖認定告訴人於案發前頭部已有腫脹
    ，尚屬速斷。㈡再者，證人陳鳳珠為被告之母親，其證述並
    未為偵查檢察官所採，而原審判決認定證人陳鳳珠雖坐於輪
    椅之上，然由錄影畫面內均可見證人陳鳳珠轉頭持續注視被
    告與告訴人之舉動，認定證人陳鳳珠就現場狀況應有所知悉
    ，而為被告有利之認定。惟準備程序所為之勘驗即判決附件
    內容並未就此部分加以勘驗記明筆錄，則證人陳鳳珠所在位
    置是否全然可見被告與告訴人之全部互動，並非無疑，從而
    ，原審判決逕以未經勘驗記載之內容作為判決理由，認事用
    法尚嫌未洽。
三、惟查本件原審法院係依據被告拍攝之影片截圖畫面，認定案
    發前告訴人右側額頭已有明顯腫脹，且該腫脹部位與告訴人
    主張遭被告毆打部位相符，此為客觀事物之描述，與告訴人
    是否有蟹足腫，或該腫脹是否外力所為，本無邏輯上之關連
    ，上訴意旨請求函詢醫院，以查明該腫脹是否為外力所為，
    並無必要。又證人陳鳳珠在本件案發時，確實在場目睹，業
    經該證人於偵查中證述無訛，而本件相關當事人以手機錄影
    之畫面，亦確定其確有在場觀看情事發展。且本件卷附之現
    場錄影畫面，皆未見有告訴人主張之「被告持父親遺照揮打
    告訴人」情形，上訴意旨質疑原審法院勘驗錄影畫面，未就
    證人陳鳳珠所在位置是否全然可見被告與告訴人全部互動，
    載明於勘驗筆錄，核屬空泛攻擊，亦無足採。此外，檢察官
    並未提出其他不利被告之證據，其上訴指摘原判決不當，並
    無理由，應予駁回。
四、據上論斷，應依刑事訴訟法第373條、第368條，判決如主文
    。
本案經檢察官黃慧倫提起公訴，檢察官黃淑美提起上訴，檢察官
王雪惠到庭執行職務。
中　　華　　民　　國　　111 　年　　8 　　月　　24　　日
            刑事第三庭  審判長法　官　楊  真  明
                              法　官　楊  欣  怡
                              法　官　邱  顯  祥     
以上正本證明與原本無異。
檢察官於符合刑事妥速審判決第9條第1項規定時，得上訴。
被告不得上訴。
如不服本判決應於收受送達後20日內向本院提出上訴書狀，其未
敘述上訴之理由者，並得於提起上訴後20日內向本院補提理由書
（均須按他造當事人之人數附繕本）「切勿逕送上級法院」。因
疫情而遲誤不變期間，得向法院聲請回復原狀。

                              書記官  陳  緯  宇 
　　　　　　　　　　　　　　　
中　　華　　民　　國　　111 　年　　8 　　月　　24　　日
附錄：
刑事妥速審判法第9條
除前條情形外，第二審法院維持第一審所為無罪判決，提起上訴
之理由，以下列事項為限：
一、判決所適用之法令牴觸憲法。
二、判決違背司法院之解釋。
三、判決違背判例。
刑事訴訟法第377條至第379條、第393條第1款之規定，於前項案
件之審理，不適用之。